【裁判字號】    99,交訴,2
【裁判日期】    990226
【裁判案由】    公共危險
【裁判全文】
臺灣臺南地方法院刑事判決               99年度交訴字第2號
公  訴  人  臺灣臺南地方法院檢察署檢察官
被      告  乙○○
上列被告因公共危險等案件，經檢察官提起公訴（98年度偵字第
16133號），被告就犯罪事實為有罪之陳述，經本院裁定進行簡
式審判程序後，判決如下：
    主  文
乙○○服用酒類，不能安全駕駛動力交通工具而駕駛，處有期徒
刑參月，如易科罰金，以新臺幣壹仟元折算壹日；又駕駛動力交
通工具肇事，致人受傷而逃逸，處有期徒刑陸月，如易科罰金，
以新臺幣壹仟元折算壹日。應執行有期徒刑捌月。緩刑貳年，並
應向指定之公益團體、地方自治團體或社區，提供壹佰小時之義
務勞務，緩刑期間付保護管束。
    事  實
一、乙○○明知酒後駕車易肇事致生危險，且飲酒後吐氣時酒精
    成份達每公升0.25毫克以上者，不得駕車，到達每公升0.55
    毫克以上者，駕車則有危害公共安全之虞，於民國98年11月
    4日14時至18時20分許，在臺南縣永康市南都高爾夫球場飲
    用威士忌後已達無法安全駕駛之程度，仍酒後駕駛車號2S-5
    129號自小客車往臺南市安南區住處方向行駛，於98年11月4
    日18時40分許，沿臺南縣永康市○○路逆向行駛，途經臺南
    縣永康市○○路257號時，因不勝酒力而操控失當，與丙○
    ○所騎乘之車號NGY-683號機車發生撞擊，致丙○○受有左
    膝挫傷、右大腿挫傷、左上肢挫傷合併肌肉拉傷之傷害（過
    失傷害部分，業經撤回告訴），乙○○於肇事後，未留於現
    場處理即駕車離去，復沿新興街34巷逆向行駛，於同日18時
    45分許，途經新興街34巷58號時，與甲○○所騎乘車號UOS-
    159號之機車發生撞擊，嗣經警方獲報至現場查獲。並於19
    時25分對乙○○作酒精濃度測試時，發現其酒精濃度達每公
    升1.11毫克，已達無法安全駕駛之程度。
二、案經臺南縣警察局永康分局報請臺灣臺南地方法院檢察署檢
    察官偵查起訴。
    理    由
一、訊據被告乙○○對於上揭事實坦承不諱，並據證人丙○○、
    甲○○於警詢及偵查中指述在卷，復有酒精濃度測試表、刑
    法第185條之3案件測試觀察紀錄表、臺南縣警察局永康分局
    道路交通事故現場圖、道路交通事故調查報告表(一)、( 二
    )一份、道路交通事故現場蒐證照片14幀、財團法人奇美醫
    院所出具之診斷證明書可稽。是本件事證明確，被告犯行洵
    堪認定。
二、核被告乙○○所為，係犯刑法第185條之3服用酒類，不能安
    全駕駛動力交通工具而駕駛罪及同法第185條之4肇事逃逸罪
    。被告所犯上開二罪間，犯意各別，行為互殊，罪名有異，
    應予分論併罰。爰審酌被告飲酒後嗣經警測試其呼氣後之酒
    精濃度高達每公升1.11毫克，仍駕駛上開自小客車上路，嚴
    重危及行車安全，且因此肇事致被害人丙○○受有左膝及右
    大腿挫傷等傷害，然被告於肇事後竟未留置現場等待警方前
    往處理，亦未協同配合將被害人送醫救治，隨即駕車加速逃
    逸駛離現場，惡性非輕，然念其業與被害人達成和解，業據
    丙○○證述明確（參偵查卷第14頁），並審酌其品性、生活
    狀況、智識程度（專科畢業）及犯後坦承犯行態度尚佳等一
    切情狀，分別量處如主文所示之刑，並均諭知易科罰金之折
    算標準，且定其應執行刑，以資懲儆。末查，被告前未曾因
    故意犯罪受有期徒刑以上刑之宣告，有臺灣高等法院被告全
    國前案紀錄表在卷可稽，其因一時失慮致犯本罪，其經此偵
    審教訓，當知謹慎而無再犯之虞，且業與被害人達成和解，
    本院因認其所受宣告之刑，以暫不執行為適當，併予宣告緩
    刑2年，以啟自新。惟被告肇事後逕行逃逸，守法觀念顯有
    不足，為使被告於緩刑期間內，仍深知戒惕，避免緩刑之宣
    告遭撤銷，且導正其行為與法治之觀念，爰併宣告其於緩刑
    期間內，向指定之公益團體、地方自治團體或社區，提供10
    0小時之義務勞務，並依刑法第93條第1項第2款之規定，應
    於緩刑期間付保護管束，期能使被告於義務勞務過程及保護
    管束期間，確切明瞭其行為所造成之損害，並培養正確法治
    觀念。至於被告究應向何公益團體、地方自治團體或社區提
    供義務勞務，屬執行之問題，應由執行檢察官斟酌全案情節
    及各公益團體、地方自治團體或社區之需求，妥為指定，併
    予敘明。
據上論斷，應依刑事訴訟法第299條第1項前段、第273條之1第1
項，刑法第185條之3、第185條之4、第41條第1項前段、第51條
第5款、第74條第1項第1款、第2項第5款、第93條第1項第2款，
刑法施行法第1條之1，判決如主文。
本案經檢察官王誠到庭執行職務。
中    華    民    國    99    年    2     月    26    日
                       交通法庭  法  官  廖建彥
以上正本證明與原本無異。
如不服本判決應於收受本判決後10日內向本院提出上訴書狀，並
應敘述具體理由。其未敘述上訴理由者，應於上訴期間屆滿後20
日內向本院補提理由書狀（均須按他造當事人之人數附繕本）「
切勿逕送上級法院」。
                                    書記官  吳揆滿
中    華    民    國    99    年    2     月    26    日
附錄論罪科刑法條：
中華民國刑法第185條之3
服用毒品、麻醉藥品、酒類或其他相類之物，不能安全駕駛動力
交通工具而駕駛者，處一年以下有期徒刑、拘役或科或併科十五
萬元以下罰金。
中華民國刑法第185條之4：
駕駛動力交通工具肇事，致人死傷而逃逸者，處六月以上五年以
下有期徒刑。

司法院資訊處製作；財團法人民間司法改革基金會備份。
